臺灣彰化地方法院刑事判決　　　　　　　96年度訴字第1422號
公　訴　人　臺灣彰化地方法院檢察署檢察官
被　　　告　甲○○
上列被告因違反毒品危害防制條例，經檢察官提起公訴（96年度
毒偵字第3034、3188號），本院以簡式審判程序判決如下：
    主  文
甲○○施用第一級毒品，累犯，處有期徒刑拾月；又施用第一級
毒品，累犯，處有期徒刑拾月，扣案包裝過海洛因之殘渣袋壹個
，沒收銷燬之。應執行有期徒刑壹年陸月，扣案包裝過海洛因之
殘渣袋壹個，沒收銷燬之。
    事實及理由
一、犯罪事實：
  (一)甲○○前因施用毒品，民國（下同）93年6月25日停止觀察
    勒戒出所。又因犯搶奪、連續施用毒品罪，經本院（93年度
    訴字1043號、94年度訴字683號）各判處有期徒刑8月、7月
    ，接續執行，95年3月21日假釋出監，已於95年6月20日假釋
    期滿（構成累犯）。又於95年8月5日至95年8月17日涉犯
    多次竊盜、強盜案件，經檢察官於96年2月27日提起公訴，
    尚在本院（96年度訴字第465號）另案審理中。又於95年8
    月7日犯搶奪罪，96年6月15日經臺灣台中地方法院（96年度
    訴字第1243號判決）判處有期徒刑1年8月（目前上訴二審中
    ，尚未確定）。又於95年11月30日犯施用一級毒品罪，96
    年3月30日甫經本院（96年訴字第279號判決）處有期徒刑8
    月，甲○○提起上訴後，於96年5月29日撤回上訴因而確定
    。
  (二)甲○○明知自己尚有上述三個案件已確定或尚在審理中，竟
    仍不知悔改，基於各別施用之犯意：
  1.於96年5月23日某時，在其位於彰化縣二林鎮外竹里4鄰武山
    巷9號之自宅，以針筒注射方式，施用第一級毒品海洛因1次
    。
  2.於96年6月26日某時，在同上住處，以針筒注射方式，施用
    第一級毒品海洛因1次。
  (三)嗣因其為列管毒品人口，而於96年5月24日10時43分許到警
    局接受調查；復於96年6月27日中午12時30分許，在同上住
    處為警查獲，並扣得包裝過海洛因之殘渣袋1只。2次經警採
    集其尿液送驗，結果均呈「嗎啡、可待因」陽性反應，始悉
    上情。
二、認定事實之證據及理由：
  (一)被告於警訊、本院準備程序中之自白。
  (二)彰化縣警察局芳苑分局委託檢驗尿液代號與真實姓名對照認
    證單共2份，均證明被告接受採尿送驗之事實。
  (三)詮昕科技股份有限公司濫用藥物尿液檢驗報告書2份，證明
    被告驗尿均呈現「嗎啡、可待因」之陽性反應。依行政院衛
    生署管制藥物管理局93年7月16日管檢字第0930006199號函
    示意見：「依據Clark's Analysis of Drugs and Poisons
    一書第三版之記載：... 第一級毒品海洛因亦可代謝成嗎啡
    ，且海洛因常見含有少量6-乙醯可待因雜質成分，該成分可
    代謝為可待因及嗎啡。... 」（參照行政院衛生署管制藥品
    管理局發行「濫用藥物檢驗相關解釋彙編」P.14）故可證明
    被告因施用海洛因而同時檢出「可待因、嗎啡」陽性反應。
  (四)扣案之殘渣袋一個，被告96年6月27日警訊中自白為其所有
    ，曾經包裝海洛因使用過。
  (五)臺灣高等法院被告全國前案紀錄表，全國施用毒品案件紀錄
    表，證明被告於觀察勒戒後五年內再犯本罪，且有多項前案
    審理中或甫確定之事實。
  (六)被告自白核與事實相符，足堪採信。本件事證明確，被告施
    用第一級毒品犯行，已可認定。
三、論罪科刑：
  (一)核被告所為，係犯毒品危害防制條例第10條第1項之施用第
    一級毒品罪。被告前後二次施用毒品犯行，時間相差一個月
    ，顯係各別起意。又被告持有毒品之低度行為，應為施用之
    高度行為所吸收，不另論罪。
  (二)被告有犯罪事實欄內之徒刑執行經過，此有臺灣高等法院被
    告全國前案紀錄表可稽，其受此有期徒刑執行完畢後，五年
    以內故意再犯有期徒刑以上之罪，應依累犯規定，加重其刑
    。
  (三)量刑審酌：被告有觀察勒戒、毒品徒刑執行之前科，又另有
    施用毒品罪、強盜、竊盜、搶奪等多項犯罪尚在審理中或甫
    確定，竟仍不知悔改而再度施用毒品，惡性非輕，顯然將司
    法審判視為無物，恣意沈淪。被告年僅26歲，高中畢業，未
    婚，早年父母離異，家庭雖未健全，但家中尚有祖母共同生
    活。被告自93年間涉入毒品案件以來，接連犯罪不斷，可知
    毒品是萬惡淵藪，沾染毒品者因缺錢花用，以致不斷涉入竊
    盜搶奪等財產犯罪，被告即是典型範例，應量處適度之刑，
    促使被告徹底覺悟等一切情狀因素，判決如主文，並定應執
    行刑。
  (四)扣案之第1級毒品海洛因殘渣袋，包裝過毒品而含有海洛因
    成分，無法徹底分離，況且實務上也不可能先將包裝袋洗淨
    後，才分別將之與毒品各別「沒收銷燬之」「沒收之」，故
    應依毒品危害防制條例第18條第1項前段沒收銷燬之。
四、適用法律：
  (一)刑事訴訟法第273條之1、第310條之2、第454條第1項。
  (二)毒品危害防制條例第10條第1項、第18條第1項、刑法第11
    條前段、第47條第1項、刑法第51條第5款。
本案經檢察官莊佳瑋到庭執行職務。
中　　華　　民　　國　　96　　年　　10 　月　　5   　日
                  刑事第三庭    法  官  葉明松
以上正本證明與原本無異。
如不服本判決，應於判決送達後10日內，向本院提出上訴書狀，
上訴書狀應「敘述具體上訴理由」，並按他造當事人之人數附繕
本。「切勿逕送上級法院」。
中　　華　　民　　國　　96　　年　　10 　月　　5   　日
                                書記官  于淑真
附錄本案論罪法條：
毒品危害防制條例第10條
施用第一級毒品者，處 6 月以上 5 年以下有期徒刑。
施用第二級毒品者，處 3 年以下有期徒刑。
